Inventaris van het archief van de minister van Buitenlandse Zaken betreffende de Ministerraad voor het Koninkrijk, de Ministerraad en de onderraden, (1945) 1948-1974
Nationaal Archief, Den Haag
- Ministerraad (MR), 2.
  - Stukken met het commentaar van het ministerie van Buitenlandse Zaken op de in de Ministerraad besproken agendapunten met de bijbehorende vergaderstukken, 1946-1974; div.nrs.; 90 pakken en 1184 omslagen
    - 13-12-1974, 1541; omslag
      - Notulen 22-11-1974
- Onderraden, 3.
  - Raad voor Militaire Aangelegenheden van het Koninkrijk (Raad MAK) / Algemene Verdedigingsraad (AVR), 3.1.
    - Stukken met het commentaar van het ministerie van Buitenlandse Zaken op de in de Raad voor Militaire Aangelegenheden van het Koninkrijk (Raad MAK) / Algemene Verdedigingsraad (AVR) besproken agendapunten met de bijbehorende vergaderstukken, 1946-1952; 1542-1561; 18 omslagen en 2 stukken
      - 07-08-1946, 1542; omslag
        - Voorlichting over Nederlands-Indië
      - 04-09-1946, 1543; omslag
        - Nationale inspanning verzorging welzijn in Indië
        - Hospitaalschip Nederlands-Indië
        - Deelname bezetting Duitsland
        - Nederlandse deelname aan de bezetting van Japan
        - Ontvangst Airborne troepen van de luchtlanding te Arnhem
      - 08-10-1946, 1544; omslag
        - Wijzigingen in de notulen van 24-09-1946
        - Tactische besprekingen van de Nederlandse strijdkrachten op Java en Sumatra
        - Smokkelhandel tussen Nederlands-Indië en Malakka
      - 22-10-1946, 1545; omslag
        - Vorming van een South East Asia Defence Council
      - 29-10-1946, 1546; omslag
        - Nederlands oorlogsschip in de Caraïbische Zee
        - Verslag van het bezoek van generaal Doorman aan Nederlands-Indië
        - De wapenstilstand op Java en Sumatra
        - South East Asia Defence Council
        - Gezagsverhoudingen in Nederlands-Indië
        - Verslag van generaal Schilling over Japan
        - Opheffing mariniersbrigade
      - 21-01-1947, 1547; omslag
        - Inlichtingen omtrent een inkoopkantoor van de Tentara Republiek Indonesia
      - 05-02-1947, 1548; omslag
        - Wapensmokkel in Nederlands-Indië
      - 27-01-1948, 1549; omslag
        - Commentaar op de agenda van 27-01-1948
        - Defensieaangelegenheden
      - 05-03-1949, 1550; omslag
        - Gevolgen van Nederlandse deelname aan het West-Europese militaire pact
      - 17-07-1950, 1551; omslag
        - Doel en taakstelling van de raad Militaire Aangelegenheden van het Koninkrijk en het Mutual Defense Aid Program
      - 28-08-1950, 1552; omslag
        - Westelijke samenwerking
      - 15-09-1950, 1553; omslag
        - Politieke ontwikkelingen in Nederland
      - 21-09-1950, 1554; omslag
        - Inschakeling Nederlandse industrie voor fabricage van wapens en munitie
      - 29-09-1950, 1555; omslag
        - Defensie Nederlandse Antillen
      - 06-11-1950, 1556; omslag
        - Project Hispano Suiza over de fabricage van wapens
        - Besprekingen te Washington van het Defense and Military Committee
        - Vraagstuk Duitse herbewapening
      - 27-04-1951, 1557; omslag
        - Nederlandse militaire commitments
      - 19-10-1951, 1558; omslag
        - De burgerluchtvaart in tijd van oorlog
      - 26-10-1951, 1559; 1 stuk
        - Militair materieel bij een vijandelijke inval
      - 08-01-1952, 1560; omslag
        - Onderbouwing standpunt van Buitenlandse Zaken, inzake politieke richtlijnen over het rapport van de Temporary Council Committee
      - 15-01-1952, 1561; 1 stuk
        - Duitse kwestie
  - Raad voor Economische Aangelegenheden (REA), 3.2.
    - Stukken met het commentaar van het ministerie van Buitenlandse Zaken op de in de Raad voor Economische Aangelegenheden (REA) besproken agendapunten met de bijbehorende vergaderstukken, 1945-1974; div.nrs.; 14 pakken, 221 omslagen en 1 stuk
      - 27-08-1945, 1564; omslag
        - Verkrijgen Amerikaanse Kredieten
        - Internationale Tarwe Organisatie
        - Bezwaren Belgische Landbouwkringen
        - Handelsbesprekingen met Tsjecho-Slowakije
      - 29-11-1946, 1562; omslag
        - Dollaraankoopprogramma
      - 05-10-1949, 1563; omslag
        - Conferentie natuurlijke hulpbronnen van de Verenigde Naties (VN)
        - Handelsovereenkomst met West Duitsland
      - 23-09-1946, 1565; omslag
        - Handelspolitieke beleid tussen Nederland en overzeese gebiedsdelen
        - Het probleem Duitsland
        - Reizen naar Duitsland
      - 01-10-1946, 1566; omslag
        - Europese regionale samenwerking
        - Handels- en betalingsverkeer met Tjechoslowakije
      - 11-12-1946, 1567; omslag
        - Handelsbesprekingen met Franse zone in Duitsland
        - Handelsbesprekingen met Italië
        - Handelsbesprekingen met Noorwegen
      - 15-01-1947, 1568; omslag
      - 22-01-1947, 1569; omslag
        - Brits-Nederlandse handelsbesprekingen
      - 29-01-1947, 1570; omslag
        - Nieuw Benelux douanetarief
        - Samenwerking tussen de Emergency Economic Committee for Europe (EECE) en de bezettingsautoriteiten in Duitsland 21-01-1947
      - 19-02-1947, 1571; omslag
        - Internationale Tarwe Organisatie conferentie
        - Handelsakkoord tussen Nederland en Frankrijk
        - Clandestiene invoer vanuit Duitsland door de Nederlandse Spoorwegen (NS)
        - Uitbreiding Jaarbeursgebouw
        - Aanvulling handels-overeenkomst Joegoslavië
      - 23-04-1947, 1572; omslag
        - Internationale Tarwe Organisatie (I.T.O.) bespreking te Genève
        - Handelsbesprekingen met Denemarken
        - Commerciële verhouding met België
        - Handelsbesprekingen met Uruguay
        - Nederlands-Zuid-Afrikaanse Vereniging Immigratie
        - Russische zone van Duitsland
        - Prioriteiten Commissie
      - 28-08-1947, 1573; omslag
        - Handelsovereenkomst tussen Nederland en de Franse-zone in Duitsland
        - Overeenkomst met Joegoslavië over de scheepsbouw
        - Handels en betalings-overeenkomst met Italië
        - Europees herstelprogramma
        - Handelsbesprekingen met Argentinië
        - Handelsbesprekingen Finland
      - 03-12-1947, 1574; omslag
        - Marshall Plan 02-12-1947
        - Europese Statistische Commissie
        - Handelsbesprekingen Noorwegen
        - Conclusies Coördinatie College
        - Douane instructies Benelux
        - Handel en betalingsverkeer met Hongarije
        - Marshallplan
        - Handels en betalingsverkeer Tsjechoslowakije
        - Lloyd Triestino
        - Havana Conferentie
      - 14-01-1948, 1575; omslag
        - Notitie over het Europees Herstel Programma
      - 21-01-1948, 1576; omslag
        - Financiële onderhandelingen met Engeland 14-01-1948
        - Buitenlandse economische betrekkingen
      - 25-02-1948, 1577; omslag
        - Notitie inzake het Europese Herstel Programma
      - 24-03-1948, 1578; omslag
        - Handels en betalingsakkoord met Italië
        - Protocol handelsverkeer met Polen
        - Economische Europese Commissie
        - Voedselpakketten naar Duitsland
        - Werkgevers en werknemersorganisaties voor deelname aan de Raad voor de Economische Unie
      - 27-04-1949, 1579; omslag
        - Investering in de industrie
        - Relatie Europese Herstel Programma met Bland-bill in het congres van de Verenigde Staten
        - Instelling van de commissie voor de gemeenschappelijke Benelux-organen
        - Het Europese Herstel Programma op lange termijn
        - Onderhandelingen met Tsjecho-Slowakije
      - 26-05-1948, 1580; omslag
        - Nota betreffende de analyse van de 'Bruine Boeken'
        - Het Europese Herstelprogramma
        - Eerste rapport Studiegroep Europese Douane Unie
        - Het Duitse probleem
      - 16-06-1948, 1581; omslag
        - Nederlands-Belgisch overleg Economische Unie
        - Handelsbetrekkingen Nederland en de Sowjet-Unie
        - De Benelux Douane-overeenkomst
        - Overleg Nederland en de Verenigde Staten van Amerika inzake het Europese Hulpprogramma
        - Handelsbetrekkingen Nederland Duitsland
        - Handelsbetrekkingen met Portugal
        - Goederenverkeer Nederland Finland
      - 04-08-1948, 1582; omslag
        - Stukken inzake het Europese Herstellingsplan
      - 17-08-1948, 1583; 1 stuk
        - Douaneovereenkomst met België
      - 01-09-1948, 1584; omslag
        - Verdeling van Marshall-hulp en het Europees Hulp Programma
      - 20-10-1948, 1585; omslag
        - Afschaffing zout-accijns
        - Betalingsbalans Benelux
        - Zenden van levensmiddelen-pakketten ten behoeve van Nederlandse ondernemingen naar Duitsland
      - 12-10-1948, 1586; omslag
        - Opzetten Benelux
        - Exportbevordering
      - 02-11-1948, 1587; omslag
        - Monetaire verhouding Nederland België
        - Coördinatiecollege Nederland-Indonesië
      - 24-11-1948, 1588; omslag
        - Nederlands-Hongaarse handelsbesprekingen
        - Nederlands-Bulgaarse onderhandelingen
      - 05-01-1949, 1589; omslag
        - Handelsbetrekkingen met Roemenië
        - Besprekingen te Frankfurt met een te grote Nederlandse Delegatie
      - 26-01-1949, 1590; omslag
        - Problemen met de dollar en het gat in de Nederlandse betalingsbalans
        - Handelsbetrekkingen en de belangen van Philips in Hongarije
        - Vertegenwoordiging van Nederland en Indonesië in internationale organisaties
      - 09-02-1949, 1591; omslag
        - Planbureau voor de Nederlandse Antillen
        - Tarief-overeenkomst Zwitserland en de Benelux
      - 09-03-1949, 1592; omslag
        - Handelsovereenkomst met Polen
      - 11-05-1949, 1593; omslag
        - Internationaal weerstation op de oceaan
        - Duitsland en de Nederlandse Rijnvaart
      - 22-06-1949, 1594; omslag
        - Betere samenwerking tussen de ministeries
      - 06-07-1949, 1595; omslag
        - Verslag van de vergadering van 29-06-1949
        - Twee redevoeringen van Sir Stafford Cripps over het Europese Herstelprogramma
        - De behandeling van de Appropriatie Wet
      - 27-07-1949, 1596; omslag
        - Verdeling van de Marshall-hulp in 1949/50
        - Financiële en monetaire stabiliteit
      - 17-08-1949, 1597; omslag
        - Vierde verslag van de Nederlandse regering aangaande de werking van het Europese Herstel Programma
      - 02-09-1949, 1598; omslag
        - Reactie van dhr H.M. Hirschfeld op de Nota Centraal Economisch Plan 1950
      - 05-10-1949, 1599; omslag
        - Het Europese Herstel Programma
        - De Benelux Ministers-conferentie van 13-10 t/m 15-10-1949
      - 19-10-1949, 1600; omslag
        - Handelsbesprekingen met Verenigd Koninkrijk
        - Verslag van de ministeriële council van de Organisation for European Economic Co-operation (OEEC)
      - 16-11-1949, 1601; omslag
        - Europese Herstel Programma
        - Hervatting van de Marshall-hulp aan Indonesië
      - 22-12-1949, 1602; pak
        - Afwezigheid regeringscommissaris Europese Herstel Programma
        - Rapport Zoetmulder inzake zijn bezoek aan Indonesië
        - Besprekingen over de verdeling van de Amerikaanse hulp
        - Concept van het vijfde verslag inzake de werking van het Europese Herstel Programma
      - 11-01-1950, 1603; omslag
        - Memorandum Nederlandse delegatie fiscale jaren 1950 t/m 1952
        - Multilateraal Europees betalingssysteem
        - Instructie Nederlandse delegatie bij de Organisatie voor Europese Economische Samenwerking
      - 18-01-1950, 1604; omslag
        - Verplichting tot levering van strategische materialen afkomstig uit Indonesië in het kader van het Europese Herstel Programma
        - Financiering van de aankopen van vliegtuigen in het kader van het Europese Herstel Programma
        - Verslag van Posthuma over monetaire zaken in het uitvoerend comité van de Organisatie voor Economische Europese Samenwerking
      - 01-02-1950, 1605; omslag
        - Memorandum van de Benelux over de Europese Unie 26-01-1950
      - 14-02-1950, 1606; omslag
        - Bespreking van het tot stand komen van de Finebel te Parijs
      - 21-02-1950, 1607; omslag
        - Verslag van de ontwikkeling van het Europese Herstel Programma (E.H.P.)
      - 28-02-1950, 1608; omslag
        - Congresbehandeling ten aanzien van de ECO-appropriatie voor fiscale jaar 1950-1951
        - Uitputting ECA-allocaties 23-02-1950
      - 07-03-1950, 1609; omslag
        - Aanbiedingsbrief van het Europese Herstel Programma (EHP) met bijlagen
      - 28-03-1950, 1610; omslag
        - Engelse voorstellen omtrent een Europees multilateraal betalingsschema
        - Heffing op kaas in België
        - Handelsakkoord met Italië en Griekenland
      - 11-04-1950, 1611; omslag
        - Engels standpunt betreffende een Multilateraal betalingsschema
      - 18-04-1950, 1612; omslag
        - Europees Herstel Programma
      - 17-05-1950, 1613; omslag
        - Het Europese Herstel Programma in april 1950
      - 07-06-1950, 1614; omslag
        - Handelsbesprekingen met Spanje en Portugal
      - 13-06-1950, 1615; omslag
        - Technische hulp aan minder ontwikkelde landen
      - 18-06-1950, 1616; omslag
        - Verslag van 11-07-1950
        - Duitse aanvraag tot bilaterale trekkingsrechten op Nederland
      - 20-06-1950, 1617; omslag
        - Belemmeringen in het Nederlands-Duitse verkeer
      - 27-06-1950, 1618; omslag
      - 04-07-1950, 1619; omslag
        - Het Europese Politieke Unie (E.P.U.) vraagstuk om akkoord te verkrijgen 29-06-1950
      - 11-07-1950, 1620; omslag
        - Behandeling van nationalisatie-claims 26-06-1950
        - De restitutie van schepen uit West-Duitsland
        - Handelsbesprekingen met Israël
        - Handelsbesprekingen met Japan
      - 18-07-1950, 1637; omslag
        - Verslag van de vergadering van 16-05-1951
        - De ontwikkeling van het Europese Herstel Programma van 01-04 t/m 30-04-1951
      - 26-07-1950, 1621; omslag
        - Ministersconferentie te Oostende
        - Monetair-akkoord met Bolivia
        - Handels-akkoord Israël
        - Regeling van de taakverdeling tussen Buitenlandse Zaken en Economische Zaken
        - Devaluatie vraagstuk voor Suriname
      - 08-08-1950, 1622; omslag
        - Centraal planbureau emigratie
      - 23-08-1950, 1623; omslag
        - Handelsbesprekingen Tsjechoslowakije
        - Europese Douane Unie
        - Handelsovereenkomst Israël en Paraguay
      - 26-09-1950, 1624; omslag
        - Verhoging sociale bijstand
      - 20-09-1950, 1625; omslag
        - Tarief onderhandelingen Torquay Benelux
      - 25-10-1950, 1626; omslag
        - Vervoer emigranten naar Australië en Nieuw-Zeeland
      - 02-11-1950, 1627; omslag
        - Emigratie overeenkomst Australië
      - 15-11-1950, 1628; omslag
        - Opheffing Commissie Winsemius
        - Aankoop Oost Europese granen
        - Raad Conventie
      - 21-12-1950, 1629; omslag
        - Ontwikkeling van het Europees Herstel Programma
        - De kwestie Duitsland
        - Garantie voor een krediet aan de Nederlandse Boeren-kolonie Ribeirao in Brazilië
      - 17-01-1951, 1630; omslag
        - Overeenkomst tussen Duitsland en Nederland inzake restitutie van binnenschepen
        - Besprekingen van de Inter-geallieerde studiegroep inzake Duitsland
      - 25-01-1951, 1631; omslag
        - Verslag inzake de ontwikkeling van het Europese Herstel Programma van 01-12 t/m 31-12-1950
      - 21-02-1951, 1632; omslag
        - Internationale tin conferentie
      - 29-03-1951, 1633; omslag
        - Vloot-uitbreiding Koninklijke Luchtvaart Maatschappij (KLM)
      - 18-04-1951, 1634; omslag
        - Conferentie in Torquay
        - Handelsbesprekingen met Finland
      - 04-05-1951, 1635; omslag
        - Samenwerking met België inzake schaarse producten en grondstoffen
        - Handelsovereenkomst Indonesië en Hongarije
        - Handelsbesprekingen met Griekenland
      - 16-05-1951, 1636; omslag
        - Handelsovereenkomst met de Duitse Democratisch Republiek (DDR)
      - 30-05-1951, 1638; omslag
        - Verslag van de vergadering van 23-05-1951
        - De Nederlandse economische programma's voor 1950/1951 en 1951/1952 ten behoeve van de Organisatie voor Europese Economische Samenwerking (OEES), Noordatlantische Verdragsorganisatie (NAVO) en Economic Cooperation Administration (ECA)
        - Overzicht van de onderhandelingen omtrent de Amerikaanse economische en militaire hulp in het kader van het Europese Hulp Programma
      - 06-06-1951, 1639; omslag
        - Liberalisatie met betrekking tot het Europese Herstel Programma
      - 11-07-1951, 1640; omslag
        - Handelsovereenkomst West-Duitsland
      - 18-07-1951, 1641; omslag
        - Rapport aangaande de landenprogramma's
      - 24-08-1951, 1642; omslag
        - Verslag van de vergadering van 01-08-1951
        - Nederlands-Duitse handelsbesprekingen
        - Rijksbegrotingen Nederland en België inzake waterstaatswerken
      - 01-08-1951, 1643; omslag
        - Positie van de monetaire reserves met betrekking tot het Europese Herstel Programma
      - 05-09-1951, 1644; omslag
        - Amerikaanse zuivel-invoerbeperkingen
        - Verslag betreffende de ontwikkeling van het Europese Herstel Programma van 01-06 t/m 31-07-1951
        - Dollartoewijzing in het kader van het Europese Herstel programma
      - 26-09-1951, 1645; omslag
        - Visserijproducten in het intra-Benelux verkeer
        - Handelsverkeer met Joegoslavië
        - Intra-Benelux Verkeer
      - 11-10-1951, 1646; omslag
        - Handelsverkeer met Polen
      - 24-10-1951, 1647; omslag
        - Concept-rapport van de Commissie van Twaalf van de Noord Atlantische Verdrags Organisatie - (NAVO)
      - 31-10-1951, 1648; omslag
        - Meningsgeschil tussen de Economic Cooporation Administration en het Bureau voor het Economische Militaire Hulpprogramma inzake de verdeling van nikkel
        - Handel tussen Indonesië en Rusland
        - Monetaire samenwerking met Indonesië
      - 21-11-1951, 1649; omslag
        - Financiëring van de economische onderontwikkelde landen
      - 19-12-1951, 1650; omslag
        - Aankoop Poolse kolen
        - Surinaams debet saldo
      - 09-01-1952, 1651; omslag
        - Benelux verdrag
        - Uitvoering Battle-Wet
      - 23-01-1952, 1652; omslag
        - Onderhandelingen met Joegoslavië
      - 12-02-1952, 1653; omslag
        - Handelsbesprekingen Engeland
        - Beperking invoer Zuivel
      - 05-03-1952, 1654; omslag
        - Opschorting uitvoer olieboorinstalaties
        - Controle doorvoer strategische goederen via Nederlandse havens
        - Toelating Duitsland tot de Economische Commissie voor Europa
        - Handelspolitiek ten aanzien van Brazilië
      - 02-04-1952, 1656; omslag
        - West-Duitsland
        - Nederlands Britse handelsbesprekingen
        - Nederlands Oostenrijkse handelsbesprekingen
      - 09-04-1952, 1657; omslag
        - Nederlands Italiaanse handelsbesprekingen
        - Nederlands Franse handelsbesprekingen
      - 07-05-1952, 1658; omslag
        - Nederlands Finse handelsbesprekingen
        - Nederlands Spaanse handelsbesprekingen
        - Nederlands Deense handelsbesprekingen
      - 28-05-1952, 1659; omslag
        - Vervoer van emigranten
        - Nederlands Oost-Duitse handelsbesprekingen
      - 11-06-1952, 1660; omslag
        - Internationale Tarwe Overeenkomst
        - Nederlands Noorse handelsbesprekingen
        - Nederlands Portugese handelsbesprekingen
      - 25-06-1952, 1661; omslag
        - Dollarprogramma
      - 09-07-1952, 1662; omslag
        - Handelsverdrag Nederland - Ierland
        - Nederlands Hongaarse handelsbesprekingen
        - Nederlands Tsjechoslowaakse handelsbesprekingen
        - Nederlands Duitse handelsbesprekingen
        - Doorvoer strategische goederen via Nederlandse havens
      - 30-07-1952, 1663; omslag
      - 24-09-1952, 1664; omslag
        - Zwitsers-Indonesische handelsbesprekingen
        - Verlaging douane tarieven
        - Amerikaanse economische en militaire hulpverlening
      - 17-09-1952, 1665; omslag
        - Rijksmarkenwet Nederland Tsjechoslowakije
        - Amerikaanse handel in strategische goederen
        - Handelsverkeer met Ierland
      - 01-10-1952, 1666; omslag
        - Doelstellingen in te dienen bij de Organization European Economic Cooporation, in verband met de samenstelling van het vierde Rapport
        - Verhoging tarieven van het staatsbedrijf der Posterijen, Telegrafie en Telefonie (PTT)
        - Controle op doorvoer van strategische goederen
        - Geheimhouding van East-West Trade Politiek
        - Handelsverkeer met Frankrijk
        - Benelux Conferentie te Knokke
        - Contact met de Europese Gemeenschap voor Kolen en Staal
      - 08-10-1952, 1667; omslag
        - Benelux zaken
        - Handelsverkeer met Noorwegen
      - 22-10-1952, 1668; omslag
        - Nieuwe Omroepwet
      - 12-11-1952, 1670; omslag
        - Handelsverkeer met Hongarije
      - 19-11-1952, 1671; omslag
      - 03-12-1952, 1669; omslag
        - Werkgelegenheid
        - Rijnvaartpremies en vervoerstarieven
        - Handelsverkeer met Brazilië
        - Handelsverkeer met Egypte
      - 10-12-1952, 1672; omslag
        - Werkgelegenheidspolitiek
        - Uitvoering protocol van Knocke
      - 17-12-1952, 1673; omslag
        - Amerikaanse kaas importbeperking en Nederlandse bloem import beperking
        - Handelsverkeer met Zwitserland
        - Handelsverkeer met Israel
      - 24-12-1952, 1674; omslag
        - Bespreking Amerikanen met Fokker voor de aanschaf van 85 vliegtuigen
        - Transportcommissie
        - Graan aankopen in Sowjet Unie
      - 07-01-1953, 1675; omslag
        - Handels- en betalingsverkeer met Egypte
        - Raad Europese Gemeenschap voor Kolen en Staal (EGKS)
      - 22-01-1953, 1676; omslag
        - Handelsverkeer met Griekenland
        - Handelsverkeer met het Verenigd Koninkrijk
        - Graan aankopen Sowjet Unie
        - Algemene verlaging tarieven
        - Zevende zitting van de General Agreement on Tariffs and Trade (GATT)
      - 28-01-1953, 1677; omslag
        - Amerikaanse economische hulpverlening
        - Handelsbetrekkingen met Polen
      - 04-02-1953, 1678; omslag
        - Vierde zitting Raad van Ministers Europese Gemeenschap Kolen en Staal (EGKS)
      - 19-02-1953, 1679; omslag
        - Handelsbetrekkingen met Argentinië en Brazilië
        - Behandeling Moody agreement en -programma
        - Vergadering van de Raad van Presidenten van de Benelux
        - Handelsverkeer met Italië
        - Handelsverkeer met Zweden
      - 26-02-1953, 1680; omslag
        - Achtste zitting Economische Commissie voor Europa
        - Handelsverkeer mer Egypte
        - Wijziging invoerrechten
        - Instelling gemeenschappelijke markt
        - Watersnoodramp
        - Verkeersconferentie Parijs
        - Verschil loonpeil Nederland en België
      - 04-03-1953, 1681; omslag
        - Handelsverkeer met Uruguay
      - 11-03-1953, 1682; omslag
        - Handelsverkeer met Tsjechoslowakije
        - Douanetarieven
        - Low Tariff Club
      - 18-03-1953, 1683; omslag
        - Uitvoering besluiten Luik
        - Controle strategische goederen
      - 25-03-1953, 1684; omslag
        - De vierde industrialisatienota Europese Gemeenschap voor Kolen en Staal (EGKS)
        - Verlenging Internationale Tarwe Overeenkomst
        - Handelsbesprekingen met Oostenrijk
        - Ontwikkeling dollarprogramma
      - 01-04-1953, 1685; omslag
        - Nadelige gevolgen peildatum kinderbijslag
        - Hulpverlening aan Joegoslavië
        - Handelsbesprekingen met Frankrijk
      - 15-04-1953, 1686; omslag
        - Handelsbetrekkingen met het Verenigd Koninkrijk
      - 28-04-1953, 1687; omslag
        - Internationale Tin Study Group
        - International Rubber Study Group